# 汽车金融服务公司验资需要注意什么事项

提问人：jin1long2 时间：2021-01-05 15:33:03
是否按照《中国注册会 计师审计 准准 则 第第 1602 号号 ——验资 》指南》指南 实 施程序施程序，，有没有其他特殊要求？？

回答人：chenyiwei
基本要求和一般企业的货币资金出资一致，确保股东出资款已存入被审验单位在银行开立的账户；且确保已经获得金融监管机构对增资扩股和新增股东的资格的核准。